臺灣高等法院刑事裁定　　　　　　　　　　　　　　九十一年度毒抗字第三八三號
　　抗　告　人
　　即　被　告　甲○○
右列抗告人因違反毒品危害防制條例案件，不服臺灣桃園地方法院九十一年五月十三
日裁定（九十一年度毒聲字第一三一０號）提起抗告，本院裁定如左：
    主  文
抗告駁回。
    理  由
一、本件抗告意旨略以：警方採尿過程未按規定，且抗告人未吸食毒品，驗尿卻呈安
    非他命陽性反應，為此提起抗告云云。
二、經查：抗告人甲○○於九十年十月三十一日十九時二十分許採尿前九十六小時內
    之某時，在不詳地點，以不詳方式施用第一、二級毒品海洛因、安非他命，於九
    十年十月三十一日十八時三十分許，在桃園縣桃園市○○路一三號四樓處為警查
    獲。抗告人於檢察官訊問時，雖否認上揭犯行，惟查抗告人尿液經檢驗後確呈嗎
    啡與安非他命陽性反應，此有桃園縣衛生局不法藥物尿液檢定書一紙存卷可稽。
    而按吸用安非他命者，其於吸食後九十六小時（即四日）內所採之尿液，雖經人
    體代謝作用，仍可能被檢出殘餘安非他命劑量，此有行政院衛生署藥物食品檢驗
    局八十一年藥一字第○○一一五六號函可稽。另海洛因係嗎啡經化學合成之半人
    工合成品，其藥（毒）性高於嗎啡，經吸食或注射進入人体，藉由人體代謝系統
    之新陳代謝，分解成藥（毒）性較低之嗎啡，由尿液排出人體，故於尿液中，以
    嗎啡成份檢出，此亦有憲兵司令部七十九年六月一日（七九）鑑驗字第○二七三
    號函、八十年六月十七日（八○）鑑驗字第二八一五號函、暨法務部調查局八十
    年三月二十八日（八○）發技一字第一八九八號函可稽，且按海洛因經注射入人
    體後，約百分之八十於二十四小時內自尿中排出，一般而言，尿液中能否驗出嗎
    啡陽性反應與其投與量、投與途徑、採尿時間、個人體質、及檢驗方法之靈敏度
    有關，國外曾有文獻報導注射六毫克之海洛因鹽酸鹽，其代謝物嗎啡之平均可檢
    出時限約為二十六小時。另嗎啡經注射入人體後，百分之九十以上於二十四小時
    內自尿中排出，國外曾有文獻報導注射二十毫克之嗎啡硫酸鹽，其嗎啡之平均可
    檢出時限約為四十五小時，此亦有行政院衛生署藥物食品檢驗局八十一年九月八
    日（八一）藥檢一字第八一一四八八五號函可參，足徵抗告人確於九十年十月三
    十一日十九時二十分採尿時點往前回溯九十六內之某時點施用第一級毒品海洛因
    及第二級毒品安非他命，被告之犯行甚明。原審因依毒品危害防制條例第二十條
    第一項、觀察勒戒處分執行條例第三條第一項，裁定將抗告人送勒戒處所觀察、
    勒戒，認事用法，尚無不當。至抗告意旨謂警方採尿過程未按規定云云並未提出
    任何確據以實其說，查尿液檢體採樣過程咸依法定程序並經科學精密儀器檢驗，
    其結果應屬正確可信。抗告人恣意指摘原裁定不當，為無理由，應予駁回。
據上論斷，依刑事訴訟法第四百十二條，裁定如主文。
中    華    民    國    九十一    年      七        月      二十四      日
                            臺灣高等法院刑事第八庭
                                審判長法  官  陳  祐  治
                                      法  官  沈  宜  生
                                      法  官  楊  炳  禎
右正本證明與原本無異。
不得再抗告。
                                      書記官  廖  素  花
中    華    民    國    九十一    年      七        月      二十六      日
